臺灣苗栗地方法院刑事判決
110年度交易字第207號
公  訴  人  臺灣苗栗地方檢察署檢察官
被      告  蔡華成


                    （另案在法務部○○○○○○○○○○○執行中）
上列被告因公共危險案件，經檢察官提起公訴（110年度偵字第3
508號），被告於準備程序中就被訴事實為有罪之陳述，經本院
告知簡式審判程序之旨，並聽取當事人之意見後，裁定由受命法
官獨任進行簡式審判程序，判決如下：
    主  文
甲○○吐氣所含酒精濃度達每公升零點二五毫克以上而駕駛動力交
通工具，累犯，處有期徒刑壹年。
    犯罪事實
一、甲○○於民國110年5月15日中午某時許，在其位於苗栗縣○○鎮
    ○○街00巷00號之住處內，飲用金牌啤酒4、5罐後，仍基於酒
    後駕駛動力交通工具之犯意，於同日下午4時55分許前之某
    時，騎乘電動自行車上路。嗣於同日下午4時56分許，行經
    苗栗縣○○鎮○○路0段000號時，因未戴安全帽而為警攔檢盤查
    ，發現其散發酒味，並於同日下午5時31分許，測得其吐氣
    所含酒精濃度為每公升0.64毫克，而查獲上情。
二、案經苗栗縣警察局竹南分局報告臺灣苗栗地方檢察署檢察官
    偵查起訴。
    理  由
一、被告甲○○所犯係死刑、無期徒刑、最輕本刑為3年以上有期
    徒刑以外之罪，亦非高等法院管轄第一審案件，其於準備程
    序進行中，先就被訴事實為有罪之陳述，經本院告知簡式審
    判程序之旨，並聽取檢察官及被告之意見後，依刑事訴訟法
    第273條之1第1項之規定，由本院合議庭裁定進行簡式審判
    程序。是依刑事訴訟法第273條之2規定，本件之證據調查，
    不受同法第159條第1項、第161條之2、第161條之3、第163
    條之1及第164條至第170條規定之限制，合先敘明。
二、認定犯罪事實所憑之證據及理由
　　上揭犯罪事實，業據被告於偵訊、本院準備程序及審理中均
    坦承不諱（見偵卷第85至86頁，本院卷第85、90頁），並有
    苗栗縣警察局竹南分局竹南派出所當事人酒精測定紀錄表、
    財團法人工業技術研究院呼氣酒精測試器檢定合格證書影本
    （儀器器號：A181020號）各1份、苗栗縣警察局舉發違反道
    路交通管理事件通知單2份、檢察官指揮檢察事務官勘驗筆
    錄暨所附路口監視器錄影畫面翻拍照片4張、路口監視器錄
    影畫面翻拍照片3張、查獲照片3張在卷可稽（見偵卷第55至
    65、87至95頁），足認被告上開任意性自白核與事實相符，
    應堪採信。從而，本件事證已臻明確，被告犯行洵堪認定，
    應依法論科。
三、論罪科刑
　㈠核被告所為，係犯刑法第185條之3第1項第1款吐氣所含酒精
    濃度達每公升0.25毫克以上而駕駛動力交通工具罪。
　㈡累犯裁量加重最低本刑之說明：
　　被告前因①公共危險案件，經本院以106年度交易字第510號
    判決判處有期徒刑9月確定；因②公共危險案件，經本院以10
    6年度交易字第498號判決判處有期徒刑9月確定；因③公共危
    險案件，經本院以107年度交易字第27號判決判處有期徒刑1
    年確定；因④竊盜案件，經本院以107年度苗簡字第470號判
    決判處有期徒刑3月確定；上開①至③案件所示罪刑，經本院
    以107年度聲字第816號裁定定應執行有期徒刑2年2月確定，
    並與上開④所示罪刑部分接續執行，於108年8月29日縮短刑
    期假釋出監，並付保護管束，迄109年7月22日縮刑期滿假釋
    未經撤銷，其未執行之刑，以已執行論，此有臺灣高等法院
    被告前案紀錄表存卷可查，則被告於受徒刑執行完畢後，5
    年以內故意再犯本件有期徒刑以上之罪，為累犯。本院考量
    被告因前案入監執行完畢後，復再犯下本案公共危險犯行，
    前後案之犯罪類型及罪質均屬相同，依司法院釋字第775號
    解釋意旨，本於罪刑相當原則，裁量應依刑法第47條第1項
    規定加重其刑。
　㈢爰以行為人之責任為基礎，審酌酒後不開車之觀念，多年來
    已透過學校教育、政府宣導及各類媒體廣為傳達各界周知，
    被告對於酒後不得駕車及飲酒駕車行為之危險性，已具有相
    當程度之認識，卻仍於飲用酒類後駕駛動力交通工具上路，
    經警實施酒測時，吐氣所含酒精濃度已高達每公升0.64毫克
    ，罔顧公眾往來之交通安全，對不特定多數用路人及駕駛人
    自身之生命、身體、財產均帶來高度危險性，所為實屬不該
    ，惟考量本件被告行為係酒後騎乘電動自行車，行駛於一般
    道路上，幸未實際造成他人生命、身體、財產之損害，所造
    成之危險程度相對較輕，兼衡被告犯後坦承犯行之態度，於
    本院審理中自陳所受教育程度為國中肄業，入監前從事鐵工
    工作，日薪約新臺幣2,000元，與家中孫子同住，尚須扶養1
    名未成年少年（見本院卷第92頁）等一切情狀，量處如主文
    所示之刑。
據上論斷，應依刑事訴訟法第273條之1第1項、第299條第1項前
段，刑法第185條之3第1項第1款、第47條第1項，刑法施行法第1
條之1第1項，判決如主文。
本案經檢察官林宜賢提起公訴，檢察官蕭慶賢到庭執行職務。
中　　華　　民　　國　　110 　年　　12　　月　　2 　　日
　　　　　　　　　刑事第一庭　法　官　高御庭
以上正本證明與原本無異。
如不服本判決應於收受送達後20日內向本院提出上訴書狀，並應
敘述具體理由；其未敘述上訴理由者，應於上訴期間屆滿後20日
內向本院補提理由書（均須按他造當事人之人數附繕本）「切勿
逕送上級法院」。
中　　華　　民　　國　　110 　年　　12　　月　　2 　　日
　　　　　　　　　　　　　　　書記官　林怡芳
附錄本案論罪科刑法條全文：
中華民國刑法第185條之3
駕駛動力交通工具而有下列情形之一者，處2年以下有期徒刑，
得併科20萬元以下罰金：
一、吐氣所含酒精濃度達每公升零點二五毫克或血液中酒精濃度
    達百分之零點零五以上。
二、有前款以外之其他情事足認服用酒類或其他相類之物，致不
    能安全駕駛。
三、服用毒品、麻醉藥品或其他相類之物，致不能安全駕駛。
因而致人於死者，處3年以上10年以下有期徒刑；致重傷者，處1
年以上7年以下有期徒刑。
曾犯本條或陸海空軍刑法第54條之罪，經有罪判決確定或經緩起
訴處分確定，於五年內再犯第1項之罪因而致人於死者，處無期
徒刑或5年以上有期徒刑；致重傷者，處3年以上10年以下有期徒
刑。